【裁判字號】    97,簡上,494
【裁判日期】    970801
【裁判案由】    過失傷害
【裁判全文】
臺灣桃園地方法院刑事判決             97年度簡上字第494號
上  訴  人
即  被  告  乙○○
上列上訴人即被告因過失傷害案件，不服本院96年度壢簡第2212
號，中華民國97年5 月9 日第一審判決（聲請簡易判決處刑案號
：96年度偵字第19193 號），提起上訴，本院管轄之第二審地方
法院合議庭判決如下：
    主  文
上訴駁回。
乙○○緩刑貳年。
    理  由
一、本案經本院審理結果，認為第一審以上訴人即被告乙○○犯
    刑法第284 條第1 項前段之過失傷害罪，因而判處拘役50日
    ，並諭知易科罰金之折算標準為新臺幣（下同）1 千元折算
    1 日，原審之認事用法、量刑，核均無不當，應予維持，除
    補充被告於本院審理中之自白為證據外，均引用第一審判決
    書所載之事實、證據及理由（詳如附件）。
二、被告上訴意旨略以：(一)會發生車禍，雙方都有責任，當時我
    要左轉，又沒有轉角鏡，勢必得將車頭駛出一點，告訴人即
    被害人甲○○行經交岔路口應該減速並注意前方狀況，但告
    訴人車速不只40公里、無照駕駛，且只注意其前方轉角鏡，
    而沒有注意到我，法官卻只判我過失傷害，實難服氣；(二)其
    業已與告訴人達成和解，請求給予緩刑。經查：本件車禍肇
    事責任之歸屬，原審判決均已就卷存事證論述甚詳，被告於
    本院（合議庭）審理中亦自承自己多少都有過失，而被告上
    訴所指告訴人未注意車前狀況、行經無號誌交岔路口未減速
    慢行、無照駕駛普通重型機車等過失情節，原審均同此認定
    ，並於量刑時一併斟酌，被告此部分上訴，顯無理由；至於
    和解部分，被告已於民國97年7 月8 日與告訴人在本件附帶
    民事訴訟之損害賠償事件中調解成立，此有本院簡易庭調解
    筆錄1 件在卷可稽（且被告陳稱係以簽發支票之方式履行調
    解筆錄中所載被告應給付告訴人8 萬元之賠償義務，見卷附
    公務電話紀錄），足見被告與告訴人業已達成和解無疑，惟
    此乃原審判決後始生之事證，原審未予審酌此部分事實而為
    量刑，尚無任何違誤，上訴意旨以此指摘原審判決，核為無
    理由，其上訴自應予駁回。然查，被告於96年6 月5 日犯有
    本案之罪前，未曾因故意犯罪受有期徒刑以上刑之宣告，此
    有臺灣高等法院被告前案紀錄表暨全國前案簡列表各1 件在
    卷可按，此次其因一時疏失致罹刑典，惟犯後業已與告訴人
    達成和解，已如前述，此足見被告確有悔悟，經此偵審教訓
    應能知所警惕而無再犯之虞，本院綜核其個人與家庭環境各
    情，認其所受之刑之宣告以暫不執行為適當，爰併諭知緩刑
    2 年，以啟自新。
據上論斷，應依刑事訴訟法第455 條之1 第1 項、第3 項、第36
8 條、第373 條，刑法第74條第1 項第1 款，判決如主文。
本案經檢察官柯博齡到庭執行職務。
中    華    民    國    97    年    8     月    1     日
                  刑事第五庭  審判長法  官  潘政宏
                                    法  官  楊晴翔
                                    法  官  吳勇毅
以上正本證明與原本無異。
本件不得上訴。
                                    書記官  羅婉榕
中    華    民    國    97    年    8     月    5     日


司法院資訊處製作；財團法人民間司法改革基金會備份。
